臺灣高雄地方法院刑事判決　　　　　　　94年度訴字第2974號
公　訴　人　臺灣高雄地方法院檢察署檢察官
被　　　告　乙○○
　　　　　　　　　　　號
上列被告因毒品危害防制條例案件，經檢察官提起公訴（94年度
毒偵字第6328號），嗣因被告就被訴事實為有罪之陳述，本院並
聽取當事人之意見後，改依簡式審判程序進行，判決如下：
    主  文
乙○○施用第一級毒品，累犯，處有期徒刑壹年，扣案附表編號
一所示之物均沒收銷燬之；又連續施用第二級毒品，累犯，處有
期徒刑肆月，扣案附表編號二所示之甲基安非他命及殘留有甲基
安非他命之物均沒收銷燬之，附表編號二所示之玻璃球壹個（標
示編號者）沒收之。應執行有期徒刑壹年貳月，扣案附表編號
一所示之物、編號二所示之甲基安非他命及殘留有甲基安非他命
之物均沒收銷燬之，編號二所示之玻璃球壹個（標示編號者）
沒收之。
    事  實
一、乙○○前於民國90年間，因施用毒品案，經本院以90年度毒
    聲字第4038號裁定送觀察勒戒，因有繼續施用毒品傾向，經
    本院以90年度毒聲字第4411號裁定送強制戒治，於91年1 月
    15日停止戒治處分出監，於91年7 月18日強制戒治期滿，經
    臺灣高雄地方法院檢察署檢察官於91年8 月2 日以91年度戒
    毒偵字第712 號不起訴處分確定；復於91年間，因施用毒品
    案，經本院以91年度毒聲字第7975號裁定送強制戒治，並經
    臺灣高雄地方法院檢察署檢察官提起公訴，經本院以92年度
    訴字第17號判處有期徒刑1 年確定，於94年2 月15日縮刑期
    滿執行完畢。詎仍未戒除毒癮，竟基於施用第一級毒品海洛
    因之犯意，於上開強制戒治期滿釋放後之5 年內，於94年7
    月13日凌晨某時許，在不詳地點，以將海洛因摻入蒸餾水中
    用針筒注射之方式，施用第一級毒品海洛因1 次，嗣於附表
    編號一所示時地，為警持搜索票搜索乙○○上開住處，扣得
    附表編號一所示之海洛因及殘留海洛因之注射針筒。復另基
    於施用第二級毒品甲基安非他命之概括犯意，於上開強制戒
    治期滿釋放後之5 年內，自94年4 月中旬某日起至同年7 月
    14 日 某時止，在其位於高雄縣岡山鎮○○○路394 之1 號
    3 樓2 房住處，以將甲基安非他命置於玻璃球內加以燒烤而
    吸取其煙霧之方式，連續施用第二級毒品甲基安非他命多次
    ，嗣於附表編號二所示時地，為警持搜索票搜索乙○○上開
    住處，扣得附表編號二所示之甲基安非他命及吸食工具。
二、案經內政部警政署保安警察第三總隊第二大隊移送臺灣高雄
    地方法院檢察署檢察官偵查起訴。
    理  由
壹、程序方面：
    按本件被告乙○○所犯係死刑、無期徒刑、最輕本刑為3 年
    以上有期徒刑以外之罪，其於準備程序就前揭被訴事實為有
    罪之陳述，經受命法官告知簡式審判程序之旨，並聽取其與
    公訴人之意見後，本院認無不得或不宜改依簡式審判程序進
    行之處，爰依刑事訴訟法第273 條之1 第1 項、第284 條之
    1 ，裁定本件由受命法官獨任進行簡式審判程序，合先敘明
    。
貳、實體方面：
一、訊據被告乙○○對於上揭犯罪事實坦承不諱，本院復審酌：
  (一)查被告前於民國90年間，因施用毒品案，經本院以90年度毒
    聲字第4038號裁定送觀察勒戒，因有繼續施用毒品傾向，經
    本院以90年度毒聲字第4411號裁定送強制戒治，於91年1 月
    15日停止戒治處分出監，於91年7 月18日強制戒治期滿，經
    臺灣高雄地方法院檢察署檢察官於91年8 月2 日以91年度戒
    毒偵字第712 號不起訴處分確定之事實，有本院被告院內索
    引卡紀錄表、臺灣高等法院被告前案紀錄表、臺灣高雄地方
    法院檢察署刑案資料查註紀錄表各1 份在卷可按。是被告於
    涉本案之前，業曾犯施用毒品，並經強制戒治期滿釋放甚明
    。
  (二)次查，經警將被告於上開時地遭查獲時所採集之尿液送驗結
    果，呈嗎啡及甲基安非他命陽性反應，此有高雄市立凱旋醫
    院94年7 月25日編號00000000號濫用藥物尿液檢驗報告、尿
    液採樣對象化名與真實姓名對照表各1 紙在卷可稽。又查：
    (1)海洛因施用入人體後水解還原成嗎啡，再循嗎啡之代謝方
      式排出體外，業據行政院衛生署藥物食品檢驗局73藥檢壹
      字第030221號函說明綦詳，且依醫學臨床實驗及根據英國
      藥學會出版Isolation and Indentification of Drugs乙
      書第293 頁載明：海洛因經注射入人體後，在體內迅速水
      解成6Monoacety Imorphine，再緩緩繼續水解成嗎啡，然
      後再循嗎啡之代謝方式排出，同書第431 至432 頁並載有
      ：嗎啡經注射入人體後，約百分之50以上於8 小時內自尿
      中排出，至24小時排出約百分之90，但48小時後仍有微量
      可檢出等語。
    (2)甲基安非他命經口服投與後，約百分之70於24小時內可自
      尿液中排出，而尿液內含甲基安非他命成分之檢出，與投
      與安非他命的量、個人體質、檢驗儀器之精密度有關，通
      常採尿化驗是否呈陽性反應， 應以投與後24小時內所採
      者為宜，此有行政院衛生署藥物食品檢驗局（80）藥檢壹
      字第4529號函可查。
    (3)再者，前揭尿液檢驗報告載明係以ＧＣ／ＭＳ（即氣相層
      析質譜儀分析法）方法檢驗，而該方法之原理係檢品經氣
      化後，通過層析管分離純化，再將純化後之成分循序送入
      質譜儀做個別鑑定。因質譜儀所測定之圖譜，在化學上被
      公認具有指紋特性，故可據以完全判定該檢品係為何種化
      合物。職是，台北榮民總醫院即認為「若以氣相層析質譜
      儀（ＧＣ／ＭＳ）作藥物及其代謝產物之定性及定量分析
      ，幾乎不會有偽陽性反應產生」，此經該院83年4 月7 日
      以83北總內字第3059號函示明確。
    (4)又於附表編號一時地扣得之白色粉末1 包（標示編號者
      ），經送驗結果，係第一級毒品海洛因屬實（淨重0.45公
      克，空包裝重0.25公克），此有法務部調查局調科壹字第
      220021087 號鑑定通知書在卷為佐；如附表編號一所示之
      注射針筒1 支，其上殘留有第一級毒品海洛因，此有高雄
      醫學大學附設中和紀念醫院編號9409─62號檢驗報告1 份
      在卷為佐。另編號二時地扣得之晶體1 包，經送驗結果，
      係第二級毒品甲基安非他命屬實（驗前毛重2.5 公克，驗
      後毛重2.4 公克），此有高雄醫學大學附設中和紀念醫院
      94年9 月13日編號9409─65號檢驗報告1 份在卷為佐；如
      附表編號二所示之吸食器2 組（標示編號者）、玻璃
      球1 個（標示編號者），其上均殘留有第二級毒品甲基
      安非他命，此有高雄醫學大學附設中和紀念醫院編號9409
      ─60、9409─61、9409─64號檢驗報告各1 份在卷為佐；
      編號二所示之玻璃球（標示編號者），雖呈甲基安非他
      命陰性反應，有高雄醫學大學附設中和紀念醫院編號9409
      ─63號檢驗報告可稽，然係被告所有，預備供施用第二級
      毒品甲基安非他命之物，亦據被告供明在卷。
    (5)準此而論，被告之尿液經以氣相層析質譜儀分析法檢驗，
      既係呈嗎啡及甲基安非他命陽性反應，且扣案物品亦檢驗
      出海洛因、甲基安非他命陽性反應，復有預備供施用甲基
      安非他命之物，顯見被告應有在前揭犯罪時間施用第一級
      毒品海洛因及第二級毒品甲基安非他命之行為甚明。
二、查海洛因及甲基安非他命分屬毒品危害防制條例第2 條第2
    項第1 款所規定之第一級毒品及同條項第2 款所規定之第二
    級毒品，核被告所為，係犯毒品危害防制條例第10條第1 項
    施用第一級毒品罪及同條例第2 項施用第二級毒品罪。被告
    持有第一、二級毒品，復分別進而施用，其持有毒品之低度
    行為，應分別為施用第一、二級毒品之高度行為所吸收，均
    不另論罪。被告自94年4 月中旬某日起至同年7 月14日某時
    止，多次施用第二級毒品之犯行，時間緊接，所犯構成要件
    相同，顯係基於概括犯意為之，為連續犯，依刑法第56條規
    定，以一罪論，並加重其刑。被告所犯上開施用第一級毒品
    罪及施用第二級毒品罪之間，犯意各別，罪名不同，應分論
    併罰之。又被告於91年間，因施用毒品案，經本院以92年度
    訴字第17號判處有期徒刑1 年確定，於94年2 月15日縮刑期
    滿執行完畢之事實，有臺灣高等法院被告前案紀錄表1 紙可
    稽，其受有期徒刑之執行完畢，5 年以內再犯有期徒刑以上
    之罪，為累犯，應依刑法第47條規定加重其刑，並就施用第
    二級毒品罪部分依法遞加重之。
三、本院審酌被告施用毒品，足以戕害其身心，滋生其他犯罪，
    惡化治安，嚴重損及公益，且被告前曾犯施用毒品，經強制
    戒治期滿並起訴判刑確定，竟於短期內再為本件施用毒品犯
    行，顯見其不思悔改，自制力亦顯不佳；惟另考量被告於犯
    後即能坦承犯行，而其施用毒品行為於本質上係屬自我戕害
    行為，反社會性之程度應屬較低等一切情狀，酌情量處如主
    文所示之刑，以資懲儆。又扣案附表編號一所示之海洛因1
    包（標示編號者，淨重0.45公克，空包裝重0.25公克），
    及附表編號二所示之甲基安非他命1 包（驗前毛重2.5 公克
    ，驗後毛重2.4 公克），分屬第一級毒品、第二級毒品，爰
    依毒品危害防制條例第18條第1 項前段規定，併予宣告沒收
    銷燬之（其包裝因包覆該毒品，其上顯留有該毒品之殘渣，
    衡情自難與之剝離，當應整體視之為毒品，連同該包裝併予
    宣告沒收銷燬之）。至鑑驗耗用之第一級毒品海洛因、第二
    級毒品甲基安非他命既已滅失，自毋庸宣告沒收銷燬。另如
    附表編號一所示之注射針筒1 支，其上殘留有第一級毒品海
    洛因；扣案附表編號二所示之吸食器2 組（標示編號者
    ）、玻璃球1 個（標示編號者），其上均殘留有第二級毒
    品甲基安非他命，皆如前述，衡情上開物品與毒品間已難剝
    離，自應整體分別視之為第一、二級毒品，亦依毒品危害防
    制條例第18條第1 項前段規定，均併予宣告沒收銷燬之。又
    扣案附表編號二所示之玻璃球（標示編號者），雖呈甲基
    安非他命陰性反應，有高雄醫學大學附設中和紀念醫院編號
    9409─63號檢驗報告可稽，然係被告所有，預備供施用第二
    級毒品甲基安非他命之物，亦據被告供明在卷，爰依刑法第
    38條第1 項第2 款宣告沒收。至扣案之白色粉末2 包（標示
    編號者，淨重4.06公克，空包裝重0.37公克），經送驗
    結果，無法定毒品成分，有法務部調查局調科壹字第220021
    087 號鑑定通知書可稽，自非違禁物，復無證據證明與本件
    施用毒品案相關，故不予宣告沒收。
據上論斷，應依刑事訴訟法第273 條之1 第1 項、第284 條之1
、第299 條第1 項前段、毒品危害防制條例第10條第1 項、第2
項、第18條第1 項前段，刑法第11條、第56條、第51條第5 款、
第9 款、第47條、第38條第1項第2款，判決如主文。
本案經檢察官甲○○到庭執行職務。
中　　華　　民　　國　　94　　年　　10　　月　　17　　日
                  刑事第三庭    法　官  郭瓊徽
以上正本證明與原本無異。
如不服本判決，應於收受送達後10日內向本院提出上訴書狀。
中　　華　　民　　國　　94　　年　　10　　月　　18　　日
 　　　　　　　　　　　　       書記官  陳瓊芳
附錄
毒品危害防制條例第十條第一項
    施用第一級毒品者，處六月以上五年以下有期徒刑。
毒品危害防制條例第十條第二項
    施用第二級毒品者，處三年以下有期徒刑。
附表
┌──┬────┬────┬─────────────┐
│編號│查獲時間│查獲地點│扣案毒品及吸食工具        │
├──┼────┼────┼─────────────┤
│一  │94年7 月│高雄縣岡│第一級毒品海洛因1 包（標示│
│    │14日晚間│山鎮大仁│編號者，淨重0.45公克，空│
│    │8 時30分│北路394 │包裝重0.25公克）、殘留有第│
│    │許      │之1號3樓│一級毒品海洛因之注射針筒1 │
│    │        │2房     │支                        │
├──┼────┼────┼─────────────┤
│二  │同上    │同上    │第二級毒品甲基安非他命1包 │
│    │        │        │（驗前毛重2.5 公克，驗後毛│
│    │        │        │重2.4 公克）、預備供施用甲│
│    │        │        │基安非他命之玻璃球1 個（標│
│    │        │        │示編號者）、殘留有第二級│
│    │        │        │毒品甲基安非他命之吸食器2 │
│    │        │        │組（標示編號者）及玻璃│
│    │        │        │球1 個（標示編號者）    │
└──┴────┴────┴─────────────┘
